# 请问陈老师，文化事业费目前应该计入哪个科目合适？

提问人：linandy 时间：2019-03-11 11:26:58
税金及附加、管理费用还是其他呢？

回答人：chenyiwei
文化事业建设费具有 “准税收” 性质（同样具备税收的 “三性” 即强制性、无偿性、固定性），故应列报为 “税金及附加”更恰当。